臺灣高等法院高雄分院刑事裁定　　　　　94年度毒抗字第83號
　　抗　告　人
　　即　被　告　甲○○
上列抗告人因檢察官聲請觀察勒戒案件（台灣高雄地方法院檢察
署94年度毒偵字第3329號），不服臺灣高雄地方法院中華民國94
年5 月18日裁定（94年度毒聲字第1209號），提起抗告，本院裁
定如下：
    主  文
原裁定撤銷，發回台灣高雄地方法院。
    理  由
一、抗告意旨略以：抗告人即被告甲○○並未施用第一級、第二
    級毒品，更未因施用毒品案件被查獲送到警察機關，抗告人
    之國民身分證等證件，於民國（下同）94年2 月9 日上午8
    時許，在高雄市○○區○○路新浪網網咖失竊，已於同日向
    高雄市政府警察局福德派出所報案，被告之國民身分證可能
    被冒用，以致受無妄之災，為此提起抗告，請撤銷原裁定云
    云。
二、本件原裁定以：檢察官聲請意旨，被告甲○○基於施用第一
    級毒品海洛因及第二級毒品甲基安非他命之犯意，於93年3
    月29日下午6 時許起回溯24小時內之某時，在不詳地點施用
    第一級毒品海洛因與第二級毒品甲基安非他命各1 次，嗣於
    同日下午2 時30分許，在高雄市○○區○○街165 號前為警
    查獲，並扣得第二級毒品甲基安非他命3 小包。訊據被告雖
    否認上揭犯行，然查被告為警查獲並採集其尿液送檢驗結果
    ，確呈嗎啡及甲基安非他命陽性反應，有高雄市立凱旋醫院
    出具之濫用藥物尿液檢驗報告在卷可稽，是被告施用第一級
    毒品、第二級毒品之犯行應堪認定，因認檢察官之聲請為正
    當，而依毒品危害防制條例第20條第1 項、第3 項及觀察勒
    戒處分執行條例第3 條第1 項，裁定將被告送觀察勒戒，固
    非無見。惟查：（一）被告主張其國民身分證等證件，於94
    年2 月9 日上午8 時許，在高雄市○○區○○路新浪網網咖
    失竊，已於同日11時向高雄市政府警察局苓雅分局福德派出
    所報案，有其提出之高雄市政府警察局苓雅分局受理刑事案
    件三聯單、補發國民身分證（補發日期94年2 月14日）、頂
    端機械股份有限公司甲○○94年3 月份考勤表等資料影本；
    （二）檢察官聲請意旨及原裁定雖認被告係於93年3 月29日
    下午6 時許起回溯24小時內之某時，在不詳地點施用第一級
    毒品海洛因及施用第二級毒品甲基安非他命各1 次等情，但
    依卷內所附「高雄市政府警察局新興分局偵辦毒品案件嫌疑
    人尿液採證代碼對照表」上查獲日期欄記載94年3 月29日，
    檢察官上開觀察勒戒聲請書上所記載被告被查獲之日期「93
    年」3 月29日，似為「94年」3 月29日之誤；依此，被告認
    為其國民身分證於94年2 月9 日失竊後而被冒用，即有可能
    ；（三）上開偵辦毒品案件嫌疑人尿液採證代碼對照表有被
    採尿人所捺指紋及簽名，非不得採取被告之指紋送鑑定，甚
    或採取被告之尿液與先前警察查獲「宋啟文」者所採之尿液
    送驗是否屬同一血型而為同1 人之尿液，以釐清案情。綜上
    所述，本件被告是否有施用第一級毒品及施用第二級毒品，
    尚待查明，被告執此而指摘原裁定不當，為有理由，應將原
    裁定撤銷，並為顧及當事人之審級利益，爰發回原審法院詳
    查後更為妥適之裁定。
三、據上論結，應依刑事訴訟法第413 條前段，裁定如主文。
中　　華　　民　　國　　94　　年　　6 　　月　　22　　日
             刑事第五庭    審判長法  官  曾永宗
                                 法  官  陳明富
                                 法  官  邱永貴
以上正本證明與原本無異。
不得再抗告。
中　　華　　民　　國　　94　　年　　6 　　月　　22　　日
                                 書記官  唐奇燕
